【裁判字號】    97,易,4926
【裁判日期】    980310
【裁判案由】    家庭暴力防治法之傷害
【裁判全文】
臺灣臺中地方法院刑事判決              97年度易字第4926號
公  訴  人  臺灣臺中地方法院檢察署檢察官
被      告  丙○○
上列被告因違反家庭暴力防治法之傷害案件，經檢察官提起公訴
（97年度偵字第20024 號），本院判決如下：
    主    文
丙○○犯傷害罪，處罰金新臺幣伍仟元，如易服勞役，以新臺幣
貳仟元折算壹日。
    犯罪事實及理由
一、本案犯罪事實：
    丙○○與乙○○為夫妻，二人間具有家庭暴力防治法第三條
    第一款所定之家庭成員關係。丙○○於民國九十七年三月六
    日十九時許，在臺中市北屯區子巷（起訴書誤為廓子巷）
    三三之九號住處，因細故與乙○○發生口角爭執，竟基於傷
    害人之身體之犯意，在與乙○○發生肢體衝突中，造成乙○
    ○受有胸腹部瘀挫傷之傷害。
二、證據能力之說明：
    按被告以外之人於審判外之陳述，雖不符刑事訴訟法第一百
    五十九條之一至第一百五十九條之四之規定，而經當事人於
    審判程序同意作為證據，法院審酌該言詞陳述或書面陳述作
    成時之情況，認為適當者，亦得為證據。當事人、代理人或
    辯護人於法院調查證據時，知有第一百五十九條第一項不得
    為證據之情形，而未於言詞辯論終結前聲明異議者，視為有
    前項之同意。刑事訴訟法第一百五十九條之五定有明文。查
    被告丙○○於本院準備程序時，對於本案偵查卷內之人證、
    書證，均同意有證據能力，得採為本案之證據，迄至本案言
    詞辯論終結前，亦未聲明異議，有本院準備程序筆錄及審判
    筆錄在卷可考；另經本院審酌卷內各該人員陳述時之情狀，
    均查無被違法取供或非出於自由意志之情形，相關書證亦查
    無違法取證或造假虛捏之情事，以之作為本案之證據，皆屬
    適當，依前揭規定，本判決以下所引用之卷內人證、書證均
    得為本案之證據，合先敘明。
三、前開犯罪事實，有下列證據可證：
（一）被告丙○○於警詢、偵查中及於本院審理時均供承：伊有
      於上揭時、地，與被害人即證人乙○○（下稱證人乙○○
      ）發生口角，且經報警處理，警方稍後到場時，證人乙○
      ○之胸腹部確有瘀挫傷等語。
（二）證人乙○○於警詢、偵查及本院審理時所為與上揭犯罪事
      實相符之證述。
（三）據報到場處理之臺中市警察局第五分局東山派出所警員即
      證人李崑城於偵查中之證述。
（四）中國醫藥大學附設醫院診斷證明書、照片、警員鄭淙鎰於
      九十七年十一月十二日出具之職務報告、戶籍謄本。
（五）被告雖辯稱：證人乙○○胸腹部之傷勢是他自己抓傷的，
      不是伊所為，且伊當時一手拿手機，但證人乙○○之傷勢
      係呈左右對稱且多道之抓痕，應為兩手同時所為，抓痕的
      寬度及痕跡與伊所留之指甲寬度亦不同；加以證人乙○○
      體型高大，孔武有力，如果伊雙手同時抓其胸部，豈有不
      閃躲而讓伊一再抓傷之可能云云。但證人乙○○不僅於本
      案中始終指訴係遭被告抓傷等語，另於本院九十七年度家
      護字第七五五號民事通常保護令事件中，亦為相同之陳述
      ，有該民事聲請事件案卷可資佐憑，足見證人乙○○前後
      所言，互核一致。又證人乙○○與被告雖已感情不睦，但
      依被告與證人乙○○於九十七年三月六日發生衝突之緣由
      ，及據報到場處理之警員鄭淙鎰所出具之職務報告內容以
      觀，可知證人乙○○與被告係因公司經營問題及婚姻外遇
      問題、相處理念不合而發生口角，並無證據顯示證人乙○
      ○有要故入被告於傷害罪責，而自己抓傷自己，再誣陷於
      被告之動機及必要。且證人乙○○若係故意抓傷自己，理
      當於九十七年三月六日即對被告提出傷害告訴，方能達成
      誣陷被告之目的，惟警方據報到場處理後，因被告與證人
      乙○○雙方家屬在場協調，二人於當日均暫未提出告訴，
      證人乙○○係遲至九十七年六月十九日始至警局提出本件
      告訴等情，有警員鄭淙鎰之上開職務報告及證人乙○○之
      警詢筆錄可佐，證人乙○○一再指訴所受胸腹部瘀挫傷係
      被告所造成，更屬有據。再者，依證人乙○○之胸腹部瘀
      挫傷痕位置，有橫向、斜向、交叉等方向之傷痕，證人乙
      ○○證稱：係由被告與伊相對抓傷的等語，並非絕不可能
      ，且依前述，證人乙○○尚無故意抓傷自己之動機及必要
      ，綜上總總，堪認證人乙○○證稱：係被告將伊抓傷等語
      ，信屬實在。從而，被告辯稱：是證人乙○○自己抓傷自
      己云云，並非事實，要無足取。被告雖另聲請將證人乙○
      ○受傷之照片送有關單位鑑定，以明傷勢是否為證人乙○
      ○自行抓傷，但被告並未指明鑑定單位，且本院就此部分
      之事實已審認如前，事證已明，已無再予調查之必要，附
      此明。
（六）至於本院九十七年度家護字第七五五號民事通常保護令雖
      裁定證人乙○○不得對被告實施身體上或精神上不法侵害
      之行為，且不得對被告為騷擾行為，但該案法官准予核發
      民事通常保護令，係依調查結果，認證人乙○○有於九十
      七年三月六日與被告發生衝突，且於是日後，證人乙○○
      自九十七年三月十日起至同年五月二十八日止，傳送多達
      上千則內容為威嚇、侮辱、騷擾之詞句，而認被告確有遭
      證人乙○○實施家庭暴力行為，並有繼續受侵害之虞，故
      准許核發如該民事通常保護令主文第一、二項所示內容之
      保護令，但對於證人乙○○辯稱：伊有於九十七年三月六
      日遭被告抓傷等語，則因認係證人乙○○得否聲請保護令
      之問題，並非該案審理範圍，故未詳加調查或為最終認定
      ，亦據上開民事通常保護令事件之承審法官於理由中詳述
      （參該民事通常保護令第六頁倒數第五列至第七頁第二列
      ）。基此，尚無從以前開民事通常保護令資為任何有利於
      被告之徵憑。
（七）綜上所陳，被告之辯解並不可採。從而，本件事證明確，
      被告上開犯行，洵堪認定，應依法論科。
三、依刑事訴訟法第二百九十九條第一項前段、第三百十條之一
    第一項，刑法第二百七十七條第一項、第四十二條第三項，
    刑法施行法第一條之一，判決如主文。
本案經檢察官甲○○到庭執行職務
中    華    民    國    98    年    3     月    10    日
                    刑事第七庭  法  官  莊嘉蕙
以上正本證明與原本無異。
如不服本判決應於收受送達後十日內向本院提出上訴書狀，並應
敘述具體理由；其未敘述上訴理由者，應於上訴期間屆滿後二十
日內向本院補提理由書（均須按他造當事人之人數附繕本）「切
勿逕送上級法院」。
                                書記官  莊玉惠
中    華    民    國    98    年    3     月    10    日
附錄論罪科刑法條
中華民國刑法第277條第1項
傷害人之身體或健康者，處3 年以下有期徒刑、拘役或1 千元以
下罰金。


司法院資訊處製作；財團法人民間司法改革基金會備份。
